【裁判字號】    92,易,268
【裁判日期】    920516
【裁判案由】    加重竊盜
【裁判全文】
臺灣臺中地方法院刑事判決                          九十二年度易字第二六八號
    公  訴  人  臺灣臺中地方法院檢察署檢察官
    被      告  甲○○
右列被告因加重竊盜案件，經檢察官提起公訴（九十一年度偵字第二四一０二號），
本院判決如左：
    主  文
甲○○攜帶兇器竊盜未遂，累犯，處有期徒刑捌月；扣案之扳手及螺絲起子各壹把、
手套壹副，均沒收。
    事  實
一、甲○○前曾於民國（以下同）八十八年間，因違反毒品危害防制條例罪，經本院
    於八十八年十一月十日以八十八年度易字第三三０八號判處有期徒刑六月，經上
    訴臺灣高等法院臺中分院於八十九年一月五日以八十八年度上易字第三一三四號
    駁回上訴確定；又因竊盜罪，經本院於八十八年十一月十日以八十八年度易字第
    二五三四號判處有期徒刑一年十月，經臺灣高等法院臺中分院於八十九年一月五
    日以八十八年度上易字第三一三六號駁回上訴而確定，上開二案件並經臺灣高等
    法院臺中分院以八十九年度聲字第一二八號定應執行刑為有期徒刑二年一月，八
    十九年二月二十三日入監執行，九十年十一月十六日假釋出獄，期間付保護管束
    ，迄九十一年二月八日縮刑期滿視為執行完畢（指揮書執行完畢日期為九十一年
    三月二十二日，累進縮刑四十二日。）；猶未知悔改，又於九十一年十二月七日
    凌晨三時十五分許，在臺中市○區○○○路與天津路口，見「大量科技股份有限
    公司」所有，而交由乙○○使用之車牌號碼八Ｎ─八０一九號自用小客車一部停
    放該址無人看管，乃意圖為自己不法之所有，持其所有客觀上可供兇器使用之扳
    手、螺絲起子各一把、手套一副，並先將該自用小客車之左前車窗予以打破（毀
    損罪部分未據告訴），侵入該自用小客車內著手竊取該自用小客車之汽車音響時
    ，因該自用小客車之警報器響起，適為臺中市警察局第五分局文昌派出所警員鄭
    天漢等人巡邏至該址而當場查獲，始未得逞；並當場扣得其所有供以下手行竊前
    開汽車音響之扳手與螺絲起子各一把、手套一副。
二、案經臺中市警察局第五分局報告臺灣臺中地方法院檢察署檢察官偵查起訴。
    理  由
一、右揭事實，已據被告甲○○分別於警訊及偵審中自白不諱，核與被害人乙○○於
    警訊中指訴之情節相符，並有臺中市警察局第五分局文昌派出所職務報告表一紙
    、現場相片六張等在卷，及扳手與螺絲起子各一把、手套一副等物品扣案可資佐
    證，被告之前開自白顯與事實相符，堪為採信；是本件事證明確，被告犯行，堪
    以認定。
二、查扣案之扳手及螺絲起子各一把，為屬鐵製材質，質地堅硬，持以抵拒，當對第
    三人之生命、身體產生危害，於客觀上應認係兇器；故核被告甲○○所為，係犯
    刑法第三百二十一條第二項、第一項第三款之攜帶兇器竊盜未遂罪；又被告已著
    手施行本件加重竊盜行為而未遂，應依刑法第二十六條前段規定減輕其刑。又被
    告前曾於八十八年間，因違反毒品危害防制條例罪，經本院於八十八年十一月十
    日以八十八年度易字第三三０八號判處有期徒刑六月，經上訴臺灣高等法院臺中
    分院於八十九年一月五日以八十八年度上易字第三一三四號駁回上訴確定；又因
    竊盜罪，經本院於八十八年十一月十日以八十八年度易字第二五三四號判處有期
    徒刑一年十月，經臺灣高等法院臺中分院於八十九年一月五日以八十八年度上易
    字第三一三六號駁回上訴而確定，上開二案件並經臺灣高等法院臺中分院以八十
    九年度聲字第一二八號定應執行刑為有期徒刑二年一月，八十九年二月二十三日
    入監執行，九十年十一月十六日假釋出獄，期間付保護管束，迄九十一年二月八
    日縮刑期滿視為執行完畢（指揮書執行完畢日期為九十一年三月二十二日，累進
    縮刑四十二日。），此有臺灣臺中地方法院檢察署刑案資料查註紀錄表與臺灣高
    等法院被告全國前案紀錄表各一紙在卷可按，其於五年之內，再犯本件有期徒刑
    以上之罪，為累犯，應依刑法第四十七條規定加重其刑，並予先加重後減輕之。
    爰審酌被告前有違反毒品危害防制條例、竊盜等前科紀錄，素行不佳，惟未知自
    省，再行犯罪，惡性非輕，惟念其於犯後坦承犯行，本次犯行尚未竊得財物，所
    生損害不重等一切情狀，量處如主文所示之刑，以示懲儆。末按扣案之扳手與螺
    絲起子各一把、手套一副，為被告所有，且係供本件犯罪使用一節，業據被告供
    承在卷，爰併依刑法第三十八條第一項第二款規定宣告沒收之。
三、再者被告其又於九十一年七月二十三日凌晨、九十一年七月二十六日下午一時四
    十分許，在臺中市○○路○段二四二之七號「柏麗姿美容美體店」內，下手竊取
    被害人徐銘達、翁啟楠二人所有之花旗商業銀行信用卡一張（卡號：00000
    00000000000號）─被害人徐銘達所有、皮包一個（內有現金七萬元
    、勞力士滿天星手錶、翡翠戒指、白金鑽石戒指、十八Ｋ金打火機各一只、金墜
    項鍊一條、國民身分證一枚、汽車與機車駕駛執照各一枚、國民健保卡一枚、信
    用卡一張、金融卡一張等物品）─被害人翁啟楠所有，而認被告連續犯有刑法第
    三百二十條第一項之竊盜罪，經臺灣臺中地方法院檢察署檢察官以九十一年度偵
    字第一五一八三號提起公訴，現由本院以九十二年度訴字第一０八八號審理中；
    此查：本部分竊盜犯行之時間係於九十一年七月二十三日凌晨與九十一年七月二
    十六日下午一時四十分許，而上開判決之犯罪時間為九十一年十二月七日凌晨三
    時十五分許，二犯行相距已有五個月，於時間上已無法認定係屬連續狀態，且被
    告於本院審理中亦供承：「當時薪水一個月一萬二千元到一萬五千元，不夠用，
    才臨時起意偷。」─指本院九十二年度訴字第一０八八號案件、及「車子那件是
    因為沒有工作才臨時起意偷。」、「我晚上經過那個地方，發現那邊沒有人，我
    看到那部車子比較高貴，就去試看看。」、「那些工具（扣案工具）原來是修車
    的工具，平時都放在車上後座那邊，不是放在車上準備偷東西用的，是臨時拿出
    來的。」等語─指本院易字第二六八號即上開竊盜案件，顯見前開二起訴竊盜犯
    行間，時間非屬連續，亦屬另行起意為之，二者間並不具有連續犯之裁判上一罪
    關係，並予敘明。
據上論斷，應依刑事訴訟法第二百九十九條第一項前段，刑法第三百二十一條第二項
、第一項第三款、第二十六條前段、第四十七條、第三十八條第一項第二款，判決如
主文。
中      華      民      國      九十二      年    五    月      十六    日
                                     臺灣臺中地方法院刑事第六庭
                                        法  官   梁   堯   銘
右正本證明與原本無異。
如不服本判決，應於送達後十日內向本院提出上訴狀（須附繕本），上訴於臺灣高等
法院臺中分院。
                                        書記官
中      華      民      國      九十二      年    五    月      十六    日
附錄論罪科刑法條
刑法第三百二十一條
犯竊盜罪而有左列情形之一者，處六月以上五年以下有期徒刑：
一、於夜間侵入住宅或有人居住之建築物、船艦，或隱匿其內而犯之者。
二、毀越門扇、牆垣或其他安全設備而犯之者。
三、攜帶兇器而犯之者。
四、結夥三人以上而犯之者。
五、乘火災、水災或其他災害之際而犯之者。
六、在車站或埠頭而犯之者。
前項之未遂犯罰之。


司法院資訊處製作；財團法人民間司法改革基金會備份。
